Title
========================================================



```{r Ajustes, echo=FALSE}
directorio <- "/Users/Ines/Desktop"
```

##Descripcion de los datos
La informacion se obtuvo de la pagina del Banco de Mexico el dia 28 de agosto del 2014.

```{r LecturaDatos}
setwd(directorio)
TC.Banxico <- read.table("./tipoCambioBanxico.txt", 
           sep ="|",
           header =TRUE,
           stringsAsFactors = FALSE)
```

##Transformacion de los datos
```{r Transformacion}
TC.Banxico$Fecha.DOF <-as.Date(TC.Banxico$Fecha.DOF, format = "%d/%m/%Y")
temporal <- as.POSIXlt(TC.Banxico$Fecha.DOF)

# Creo una columna con el a?o.
TC.Banxico$anio <- unclass(temporal)$year+1900
```
```

```{r Filtro}
TC.Banxico.existentes <- subset(TC.Banxico, TC != "N/E")
TC.Banxico.existentes$TC <- as.numeric(TC.Banxico.existentes$TC)
str(TC.Banxico.existentes)
```

##Pregunta 1 y 2
```{r}
par(mfrow=c(3,3))
for(i in 2006:2014){
   anios = subset(TC.Banxico.existentes, anio == i)
   hist(anios$TC,
       main = i,
       border = "white",
       col = "blue",
       xlab = "Tipo de Cambio",
       ylab = "Frecuencia",
       breaks = seq(9.9, 15.4, length.out = 30),
       xlim = c(9.9, 15.4),
       ylim = c(0, 120),
      )
   media <- mean(anios$TC)
   mediana <- median(anios$TC)
   abline(v = media, col = "red", lwd = 3)
   abline(v = mediana, col = "black", lwd = 3)
   }
```

##Pregunta 3
En 2006, el tipo de cambio se mantuvo alrededor de los 10 y 12 pesos, con una frecuencia mayor alrededor de 11.
En 2007, el tipo de cambio estuvo alrededor de los 11 pesos, y no hubo mucho cambio, por lo tanto las frecuencias son altas.
En 2008, el tipo de cambio fue muy volatil y fue desde los 10, hasta los 14 pesos, con mayor frecuencia entre los 10 y 11.
En 2009, el tipo de cambio estuvo entre los 13 y 15 pesos, con mayor frecuencia alrededor de los 13.
En 2010, el tipo de cambio estuvo entre los 12 y 13 pesos, con casi la misma frecuencia en sus diferentes variaciones.
En 2011, estuvo entre los 11 y 14 pesos, con una frecuencia mayor alrededor de los 12 pesos.
En 2012, estuvo entre los 12 y 14 pesos, con mayor frecuencia alrededor de los 13 pesos.
En 2013, estuvo entre los 12 y 14 pesos, con mayor frecuencia alrededor de los 13 pesos, pero, en porcentaje, menor que en el 2013, aunque las frecuencias m??ximas hayan sido parecidas.
En 2014, se mantuvo alrededor de los 13 pesos, y hubo pocas variaciones.
En general, el tipo de cambio fue subiendo, ya que empez?? entre los 10 y 12 pesos, de 2006 a 2008, en 2009 subi?? para colocarse entre los 12 y 15 pesos y as?? se mantuvo hasta 2014. El precio m??s bajo fue de alrededor de 11 pesos, y el m??s alto alrededor de los 13, tomando las frecuencias m??s aktas para cada a??o.

##Pregunta 4
```{r}
par(mfrow = c(1,1), las = 1)
with(TC.Banxico.existentes,
     boxplot(TC~factor(anio),
             range = 0,
             varwidth = TRUE))

```

##Pregunta 5
En  2006 hay poca volatilidad, estano entre los 10 y 12, y la frecuencia se mantiene alrededor de 11.
En 2007, hay menos volatilidad que en 2007, y la frecuencia se matiene alrededor de 11 tambi??n.
Para 2008, la volatilidad si es mayor, va desde 10 hasta 14, con mayor frecuencia entre 10 y 11.
Para 2009, cambia mucho el rango, ya que ahora va de 13 a 15 pesos, con mayor frecuencia entre 13 y 14.
En 2010, la volatilidad es baja, va de 12 a 13.5, con mayor frecuencia por debajo de 13.
En 2011, la volatilidad es mucha, y las frecuencias bastante dispersas entre 12 y 13, y la frecuencua m??s alta en 12.
En 2012, hay volatilidad media, pero si se distingue cierto comportamiento homog??neo alrededor de los 13 pesos.
en 2013, hay volatilidad media, pero igual se distingue cierto comportamiento homog??neo por debajo de los 13 pesos.
Y, en 2014, hay muy poca volatilidad, ya que se mantiene alrededor de los 13 pesos, y la frecuencia mayor en 13.
Comparando con los resultados obtenidos en la pregunta 3, se llega a las mismas conclusiones, pero en la gr??fica boxplot es m??s f??cil apreciarlo.

##Pregunta 6
```{r}
densidad <- function(x) {
  (1/(sqrt(2 * pi))) * exp(-(x^2)/2)
}
expresion <- expression(paste("Grafica de la funcion ", frac(1, sqrt(2 * pi)) %.% e^{-frac(x^2,2)}))
curve(densidad,
      from = -4, to = 4,
      xlab = "x",
      ylab = "f(x)",
      col = "red",
      main = expresion
      )
solucion <- data.frame(x = 0, y = 0.4, etiqueta = "Valor maximo")
points(solucion, col = "blue", pch = 19, bg ="16")
text(solucion$x, solucion$y, solucion$etiqueta, pos = 4)
par(las = 1)
abline(v = 0)

```
